【裁判字號】    94,訴,3775
【裁判日期】    950524
【裁判案由】    毒品危害防制條例
【裁判全文】
臺灣高雄地方法院刑事判決              94年度訴字第3775號
公  訴  人  臺灣高雄地方法院檢察署檢察官
被      告  甲○○
                    （另案於臺灣高雄第二監獄執行中）
指定辯護人  本院公設辯護人己○○
上列被告因毒品危害防制條例案件，經檢察官提起公訴（94年度
偵字第20626 號），本院判決如下：
    主  文
甲○○意圖販賣而持有第二級毒品，處有期徒刑伍年捌月，扣案
之甲基安非他命貳包（驗後毛重零點陸公克），均沒收銷燬之；
扣案盛裝上開毒品之包裝袋貳個，均沒收之。又連續轉讓第二級
毒品，處有期徒刑壹年陸月。應執行有期徒刑柒年，扣案之甲基
安非他命貳包（驗後毛重零點陸公克），均沒收銷燬之；扣案盛
裝上開毒品之包裝袋貳個，均沒收之。
    事  實
一、甲○○明知甲基安非他命（起訴書誤載為安非他命，經公訴
    人當庭更正）係經公告列為毒品危害防制條例第2 條第2 項
    第2 款之第二級毒品，不得販賣、轉讓或持有，竟基於概括
    犯意，於民國92年9 月間，在高雄縣大寮鄉包公廟附近，無
    償轉讓第二級毒品甲基安非他命供乙○○施用1 次；又於94
    年9 月8 日17時許，在其位於高雄縣大寮鄉○○村○○街37
    5 號4 樓之住處內，將其於同年月5 、6 日在上址向姓名不
    詳綽號「阿東」之成年男子取得之甲基安非他命無償轉讓予
    乙○○施用1 次。且意圖販賣第二級毒品甲基安非他命，要
    求乙○○為其運送甲基安非他命予欲向其購毒之人，因乙○○拒絕，始未販出甲基安非他命。嗣為警於94年9 月8 日18
    時30分許，在上址搜索查獲並扣得第二級毒品甲基安非他命
    2 包（驗前毛重0.7 公克，驗後毛重0.6 公克），始查悉上
    情。（另扣得塑膠吸管鏟子2 支、玻璃球吸食器1 支、黑色
    塑膠盒1 個《內含吸食器1 支、打火機1 個、鏟子1 支》、
    電子磅秤1 個、自製吸食器1 組、夾鏈袋1 盒、甲基安非他
    命殘渣袋3 個等物）
二、案經高雄縣政府警察局鳳山分局報告臺灣高雄地方法院檢察
    署檢察官偵辦。
    理  由
壹、證據能力部分：
一、按被告以外之人（包括證人、鑑定人、告訴人、被害人及共
    同被告等）於偵查中向檢察官所為陳述，除顯有不可信之情
    況者外，得為證據，刑事訴訟法第159 條之1 第2 項定有明
    文。偵查中對被告以外之人所為之偵查筆錄，性質上係屬傳
    聞證據。惟現階段刑事訴訟法規定檢察官代表國家偵查犯罪
    、實施公訴，依法其有訊問被告之權，證人且須具結，而實
    務運作時，檢察官偵查中向被告以外之人所取得之陳述，原
    則上均能遵守法律規定，不致違法取供，其可信度極高，職
    是，被告以外之人前於偵查中已具結而為證述，除反對該項
    供述得具有證據能力之一方，已釋明「顯有不可信之情況」
    之理由外，不宜以該證人未能於審判中接受他造之反對詰問
    為由，即遽指該證人於偵查中之陳述不具證據能力。查本件
    證人乙○○、戊○○、丙○○於檢察官偵查中具結陳述，並
    無證據顯示檢察官在偵查時有不法取供之情形，亦查無證據
    顯示上開證述有顯不可信之情況，依上開說明，上開證人之
    證言自均具有證據能力。
二、次按法院或檢察官得囑託醫院、學校或其他相當之機關、團
    體為鑑定，或審查他人之鑑定，並準用第203 條至第206 條
    之1 之規定；鑑定之經過及其結果，應命鑑定人以言詞或書
    面報告，刑事訴訟法第208 條第1 項前段、第206 條第1 項
    分別定有明文。是經法院、檢察官囑託相當之機關為鑑定後
    ，經鑑定人以書面報告其鑑定之結果者，即屬刑事訴訟法第
    159 條第1 項所謂之「法律有規定者」，不受該條項規定「
    不得作為證據」之限制；且刑事訴訟法第208 條第1 項前段
    對於法院或檢察官囑託相當之機關為鑑定之情形，僅規定：
    「準用第203 條至第206 條之1 之規定」，至於刑事訴訟法
    第202 條有關「鑑定人應於鑑定前具結」之規定，則不在準
    用之列。故於法院或檢察官囑託相當之機關為鑑定，而該受
    囑託機關以書面報告鑑定結果之情形，既非屬依法應具結者
    。是同法第158 條之3 有關「證人、鑑定人依法應具結而未
    具結者，其證言或鑑定意見，不得作為證據」之規定，於此
    時即無適用之餘地。是以，本院囑託高雄醫學大學附設中和
    紀念醫院對扣案疑似甲基安非他命之晶體2 包進行鑑定，該
    院所為之94年11月11日編號0000-000號檢驗報告已就其鑑定
    之方法、依據及結論詳予記載，自得作為證據，先予敘明。
貳、實體部分：
一、訊據被告甲○○矢口否認有何轉讓及意圖販賣而持有第二級
    毒品甲基安非他命之犯行，辯稱：扣案物品僅有黑色塑膠盒
    1 個及其內含吸食器1 支、打火機1 個、鏟子1 支為其所有
    物品、電子磅秤係友人「阿東」所有，其餘扣案物品均係乙○○及戊○○攜至其住處才為警查扣，伊從未無償轉讓第二
    級毒品甲基安非他命與乙○○，更未要求乙○○幫其運送甲
    基安非他命予向其購毒之人云云。然查：
(一)警方於94年9 月8 日18時30分許，在甲○○位於高雄縣大寮
    鄉○○村○○街375 號4 樓之住處搜索時，查獲並扣得第二
    級毒品甲基安非他命2 包、塑膠吸管鏟子2 支、玻璃球吸食
    器1 支、黑色塑膠盒1 個（內含吸食器1 支、打火機1 個、
    鏟子1 支）、電子磅秤1 個、自製吸食器1 組、夾鏈袋1 盒
    、殘渣袋3 個等物品，有搜索、扣押筆錄、扣押物品目錄表
    及現場蒐證照片12張在卷可憑（詳見警卷第18頁至第29頁）
    ，且扣案疑似甲基安非他命晶體2 包（驗前毛重0.7 公克，
    驗後毛重0.6 公克），經送高雄醫學大學附設中和紀念醫院
    鑑定結果，確係第二級毒品甲基安非他命，有該院94年11月
    11日編號0000-000號檢驗報告乙紙附卷可稽（見偵查卷第
    90-1頁），則被告於其前揭住處內為警查獲持有第二級毒品
    甲基安非他命2 包及其他扣案物品乙情，堪予認定。
(二)就扣案物品究係何人所有乙節，據證人乙○○於偵查及本院
    審理時均證稱：「（檢察官問：你怎麼會出現在甲○○家裡
    ，而且現場有安非他命、吸食工具及磅秤？）因甲○○打電
    話給我約我去他家，我跟我女朋友一起到甲○○家裡，就有
    看到一個袋子在甲○○家裡的客處桌子上。（檢察官問：這
    些扣案物安非他命是誰的？）因甲○○打電話給我約我去他
    家說他要借手機，有事要找我談，我跟我女朋友一起到甲○○家裡，就有看到一個袋子在甲○○家裡的客廳桌子上，及
    甲○○坐的椅子下面也有袋子，裡面有放安非他命，桌上有
    磅秤。（檢察官問：甲○○說安非他命等扣案物是你的？）
    不是我的，我女朋友可以做證。」、「（檢察官問：現場扣
    案的物品是誰的？《提示扣押物品目錄表》）不是我和戊○○的，我到他家時就看到這些東西了。」、「（辯護人問：
    警察到甲○○的住處查獲時，當場有查獲第二級毒品安非他
    命2 包《重量共0.65公克》、塑膠吸管鏟子2 支、玻璃球吸
    食器1 支、黑色塑膠盒1 個《內含吸食器1 支、打火機1 個
    、鏟子1 支》、電子磅秤1 個、自製吸食器等物，為何人所
    有？）我到被告家中，就已經有這些東西，我並沒有帶這些
    東西，我女朋友戊○○也沒有帶這些東西去。（辯護人問：
    這些東西是在被告住處那裡為查獲的？）在甲○○的家中客
    廳桌上查獲的。（辯護人問：是否看到那2 包第二級毒品安
    非他命誰拿出來的？）甲○○桌上有一個袋子，所查獲的東
    西都是從那個袋子拿出來的。（辯護人問：那袋子是什麼樣
    子？《提示警卷扣案照片》就是卷附照片中黑色及花色的袋
    子。黑色的袋子是裝磅秤的，黑色袋子也是從白色袋子拿出
    來。」等語明確（見偵查卷第31頁、第60頁，本院卷第92頁
    ），核與證人戊○○於偵查及本院審理時證稱：「（檢察官
    問：這些扣案物安非他命是誰的？）甲○○的，我一上樓把
    門打開就看到甲○○在分裝安非他命，磅秤就放在他前面，
    吸食器就放在桌子底下，玻璃球在桌上。（檢察官問：甲○○說安非他命等扣案物是你跟你、男朋友的？）我們沒有帶
    毒品去他家。」、「（檢察官問：扣案的物品是誰的？）應
    該是甲○○的，因我和乙○○都沒有帶東西到他家。」、「
    （辯護人問：乙○○上去甲○○家時，是否看到乙○○帶東
    西上去？）沒有，他兩手空空的。…（審判長問：94年9 月
    8 日警察查獲當天，查獲塑膠吸管鏟子2 支、玻璃球吸食器
    1 支、黑色塑膠盒1 個《內含吸食器1 支、打火機1 個、鏟
    子1 支》、電子磅秤1 個、自製吸食器1 組、夾鏈袋1 盒、
    殘渣袋3 個等物，到底是否妳與乙○○所有？）不是，我們
    當天沒有帶這些東西去。」等語相符（見偵卷第33頁、第66
    頁，本院卷第130 頁、第133 頁、第134 頁），且被告亦曾
    於偵查中自承扣案物品除電子磅秤外其餘物品均其所有，並
    非乙○○與戊○○攜至其上揭住處，扣案甲基安非他命係其
    於查獲前2 、3 天向「阿東」取得等語不諱（見偵查卷第57
    頁、第58頁），而就扣案電子磅秤究係何人所有，被告初於
    警詢時供稱係乙○○、戊○○所有，復於偵查中供稱係友人
    「阿東」所有，供詞反覆不一，且對於「阿東」為何將扣案
    電子磅秤攜至其住處亦無法合理交待，顯見被告辯稱扣案電
    子磅秤非其所有，亦屬卸責狡辯之詞，不足採信，是堪認
    本件扣案物品均係被告所有無訛。
(三)又關於被告是否曾無償轉讓第二級毒品予乙○○施用乙節，
    除有甲基安非他命2 小包及吸食器等物品扣案足憑外，乙○○於被告前揭住處為警查獲時，經警採集其尿液送驗後，呈
    甲基安非他命陽性反應，亦有台灣檢驗科技股份有限公司於
    94年9 月27日編號KＺ000000000000號濫用藥物尿液檢驗報告
    乙紙在卷可佐，而證人乙○○於偵查中及本院審理時均證稱
    ：「（檢察官問：你在現場有吸食安非他命？）是，安非他
    命是甲○○提供給我的。（檢察官問：甲○○有無跟你收這
    些安非他命的錢？）沒有。」、「（檢察官問：何時在他家
    施用安非他命？）約下午5 點多時。未施用其他毒品。（檢
    察官問：你帶安非他命去他家施用嗎？）不是。是甲○○從
    被查扣2 包安非他命中的1 包，拿一點出來給我施用，沒有
    拿給戊○○施用。他還拿玻璃球吸食器讓我燒烤吸食煙霧的
    方式施用，他沒有向我收錢。（檢察官問：除這次外，之前
    有無提供毒品讓你施用？）2 年前，時間不確定，在大寮包
    公廟附近拿安非他命給我施用，也沒給我收錢。（檢察官問
    ：為何他要無償提供毒品給你？）因我家境不好。…（檢察
    官問：你確定甲○○在查獲當日有提供安非他命給你施用？
    ）確定，安非他命是他的，不是我出錢向他買的。」、「（
    辯護人問：當天在甲○○住處有無吸食第二級毒品安非他命
    ？）有。（辯護人問：所吸食安非他命哪裡來的？）我們去
    被告高雄縣大寮鄉○○村○○街375 號4 樓的時候，我和被
    告在閒聊，閒聊中甲○○就拿出安非他命出來，點燃後，甲○○自己也吸了幾口，甲○○問我要不要吸食，我停頓了一
    下，就拿過來施用。（辯護人問：二組吸食器都點燃嗎？）
    是的，2 組都點燃。…（辯護人問：請審判長提示94年偵字
    第2062 6號卷94年9 月28日證人偵訊筆錄第2 頁《即偵卷第
    61 頁 》第9 行，證人所言是否屬實？）實在。甲○○在92
    年約9 月份曾免費提供安非他命給我施用。（辯護人問：為
    何在偵查中供述與今日當庭供述不符？）事實上在92年9 月
    間及被查獲當天，被告有免費提供第二級毒品安非他命給我
    施用。」等語明確（見偵卷第31頁、第60頁、第61頁，本院
    卷第頁），且證人即被告胞妹丙○○於偵查中亦證稱：「…
    我最後一次看到甲○○把安非他命拿給別人是在查獲當日下
    午5 點多，在我家我看見甲○○把1 包安非他命拿給1 名男
    子，我就報警，後來警察當天有查獲我哥哥及1 男1 女，我
    哥哥就是把安非他命拿給被查獲的那名男子，我不知那男子
    的姓名。（檢察官問：你無看見被查獲的另1 名男女拿錢給
    你哥？）沒看見（檢察官問：當天扣案的物品是何人的？）
    不知道。（檢察官問：被查獲的1 男1 女為何會到你家？）
    約查獲當天下午2 、3 點我看到我哥使用我的電話00000000
    00號與人連絡，約對方到我家，沒多久那1 男1 女就來了，
    我確定我哥哥是與查獲的1 男1 女聯絡，因那1 男1 女也有
    打電話給我哥。」等語詳實（見偵卷第53頁、第54頁），與
    證人乙○○前開證詞互核大致相符，又證人丙○○所有0000
    000000之行動電話門號於被告為警查獲當日之15時51分起確
    有與0000000000號行動電話門號聯繫4 次之記錄，有上開2
    門號之雙向通聯紀錄在卷可憑，證人戊○○亦於偵查中供稱
    甲○○係撥打乙○○所使用之0000000000號行動電話門號聯
    繫其與乙○○至被告前揭住處等語（見偵查卷第66頁），堪
    認證人丙○○前開證詞並非虛妄。衡情，證人乙○○與被告
    並素無怨隙，業據證人乙○○於本院審理時證述屬實（見本
    院卷第97頁），則證人乙○○當無甘冒誣指他人犯罪而自陷
    己身於刑責之理，而證人丙○○與被告係兄妹關係，若被告
    確無上開犯行，丙○○豈可能無端舉發而置手足親情於不顧
    ？是據上事證，堪認被告確有於92年9 月間在高雄縣大寮鄉
    包公廟附近及94年9 月8 日在其上揭住處內無償轉讓第二級
    毒品甲基安非他命予乙○○施用，要屬無疑。
(四)被告雖矢口否認持有扣案甲基安非他命係基於販售營利之意
    圖，惟查：
 1、據證人乙○○於偵查中證稱：「（檢察官問：你說他有叫你
    、幫他運送安非他命？）他說若有人打電話要向他買毒品，
    請我幫他拿安非他命給對方，但我還未答應他警察就來了，
    我未曾幫他運送毒品。」等語明確（偵查卷第61頁），其於
    本院審理時亦為相同之證述（見本院卷第95頁），且證人戊○○於偵查中亦證稱：「在他（指被告甲○○）2 樓的房間
    ，甲○○還提議我男朋友（即乙○○）要不要幫他送貨送，
    就是送安非他命意思，我男朋友拒絕，甲○○一直說沒有關
    係，最後我男朋友沒有答應他，但過沒多久警察就來了。」
    等語詳實（見本院卷第33頁），與乙○○前揭證詞互核相符
    ，雖證人戊○○於本院審理時復否認有聽聞被告向乙○○提
    及幫忙運送毒品乙事，並陳稱係警察唆使其為前開證詞云云
    ，然比對戊○○之警詢筆錄並未有其聞悉被告要求乙○○代
    為運送毒品之記載，若警方確有要求戊○○為前開不利於被
    告之證述，豈可能不於戊○○之警詢筆錄上載明？是堪認證
    人戊○○於本院中之證述顯係刻意迴護被告之詞，不足採信
    ，亦可認定被告於案發當日確有要求乙○○為其運送毒品予
    向其購買毒品之人無訛。
 2、又被告為警查獲當天有無償轉讓第二級毒品甲基安非他命予
    乙○○施用，業經本院認定屬實，已如前述，依證人乙○○
    於偵查中證稱被告係從被查扣之2 包安非他命中的1 包，拿
    一點出來給其施用等語（見偵卷第61頁），顯見被告並非將
    扣案之甲基安非他命全部無償轉讓與乙○○供其施用。參以
    被告為警查獲當日，經警方在其住處客廳桌上扣得電子磅秤
    1 個及夾鏈袋1 盒等可供秤重及分裝毒品之工具，該電子磅
    秤經本院當庭勘驗後，其秤重範圍係0.05公克至120 公克，
    準確度可達0.01公克即10毫克，秤重效果甚為精密，如被告
    係單純施用而持有毒品，僅須按其平日習慣斟酌概略之毒品
    數量即可施用，尚無須大費周章自備如此精確之測重儀器；
    又輔以證人戊○○於偵查中證述：「（檢察官問：這些扣案
    物安非他命是誰的？）甲○○的，我一上2 樓把門打開就看
    到甲○○在分裝安非他命，磅秤就放在他前面，吸食器就放
    在桌子底下，玻璃球在桌上。（檢察官問：甲○○說安非他
    命等扣案物是你跟你男朋友的？）我們沒有帶毒品去他家。
    …（檢察官問：為何現場是2 包甲基安非他命？）我看到是
    甲○○分裝的。」等語明確（見偵查卷第33頁、第34頁），
    足認被告為警查獲前正在其住處以電子磅秤及夾鏈袋等工具
    分裝扣案之甲基安非他命，再佐以被告於分裝毒品時一再要
    求乙○○為其運送毒品予欲購買毒品之人，則被告持有扣案
    2 小包甲基安非他命應係基於出售營利之意圖，至為灼然。
 3、按非法販賣化學合成麻醉藥品罪，並不以販入之後復行賣出
    為構成要件，祗須意圖營利，將化學合成麻醉藥品予以購入
    或賣出，有一於此，其犯罪即為完成。此與意圖販賣而非法
    持有化學合成麻醉藥品罪，乃指意圖販賣，以購入以外之原
    因而持有者，迥不相同（參照最高法院83年度台上字第3356
    號判決）。換言之，如係以販售營利以外之原因而持有毒品
    ，其後始起意營利販賣，即不該當販賣毒品罪責而應構成意
    圖販賣而持有之罪。查扣案甲基安非他命係被告於為警查獲
    前2 、3 天向綽號「阿東」之不詳成年男子取得，業經本院
    認定屬實如前，本案並無其他積極證據可認被告於取得扣案
    甲基安非他命之初即係基於營利之意圖而販入，基於罪疑唯
    輕之法理，自應為被告有利之認定，而認被告係取得扣案甲
    基安非他命後方起意營售牟利，則揆諸前揭判決及說明意旨
    ，被告所涉意圖販賣而持有扣案甲基安非他命之犯行，亦堪
    認定。
(五)綜上所述，被告前開辯解，無非事後卸責之詞，不足採信，
    被告無償轉讓第二級毒品甲基安非他命與意圖販賣而持有第
    二級毒品甲基安非他命之犯行，均堪認定，應依法論科。
二、核被告所為，係犯毒品危害防制條例第5 條第2 項之意圖販
    賣而持有第二級毒品罪、同條例第8 條第2 項之轉讓第二級
    毒品罪。被告轉讓前持有第二級毒品之低度行為，已為轉讓
    之高度行為所吸收，不另論罪。被告前後兩次無償轉讓甲基
    安非他命予乙○○之犯行，時間緊接，方法相同，觸犯構成
    要件相同之罪名，顯係基於概括之犯意反覆為之，為連續犯
    ，應依刑法第56條之規定論以一罪，並加重其刑。被告所犯
    上開2 罪，犯意各別，行為互殊，應予分論併罰。爰審酌被
    告明知甲基安非他命係政府查禁列管之第二級毒品，竟無償
    轉讓第二級毒品予他人施用，嚴重戒害他人身心，助長毒品
    犯濫，又為貪圖不法利益，起意販毒營利而持有第二級毒品
    甲基安非他命，嚴重破壞社會秩序，惡性重大，且犯後飾詞
    狡辯，空言胡指他人誣陷，犯後態度惡劣，惟念及其持有毒
    品非鉅，尚未實際售出即為警查獲等一切情狀，分別量處如
    主文所示之刑，並定其應執行之刑，以示懲儆。末查，扣案
    第二級毒品甲基安非他命2 包（驗前毛重0.7 公克，驗後毛
    重0.6 公克），係屬毒品危害防制條例第2 條所管制之第二
    級毒品，不論屬於犯人與否，應依同條例第18條第1 項前段
    規定，宣告沒收銷燬之；至鑑驗耗用之毒品既已滅失，自無
    庸宣告沒收銷燬之。另扣案盛裝上開甲基安非他命之包裝袋
    2 個，與毒品並無不可析離之關係（最高法院93年度台上字
    第5575號判決參照），係被告所有供本案犯罪所用之物，應
    依毒品危害防制條例第19條第1 項之規定，予以宣告沒收。
    至扣案之塑膠吸管鏟子2 支、玻璃球吸食器1 支、黑色塑膠
    盒1 個（內含吸食器1 支、打火機1 個、鏟子1 支）、電子
    磅秤1 個、自製吸食器1 組、夾鏈袋1 盒、渣殘袋3 個等物
    ，與被告本案犯行並無直接關聯，自不併予宣告沒收，附此
    敘明。
三、至證人乙○○於本院審理時證稱確有於93年底間向被告購買
    第二級毒品甲基安非他命2 次等情（見本院卷第97頁），為
    被告所否認，本件起訴書亦未敘明被告有何販賣第二級毒品
    甲基安非他命之犯行，即非起訴效力所及，自應由檢方另行
    偵辦，併予敘明。
據上論斷，應依刑事訴訟法第299 條第1 項前段，毒品危害防制
條例第5 條第2 項、第8 條第2 項、第18條第1 項前段、第19條
第1 項，刑法第11條、第56條、第51條第5 款，判決如主文。
本案經檢察官丁○○到庭執行職務。
中    華    民    國    95    年    5     月    24    日
                  刑事第十二庭  審判長法  官  施柏宏
                                      法  官  洪能超
                                      法  官  林書慧
以上正本證明與原本無異。
如不服本判決，應於判決送達後10日內，向本院提出上訴狀。
中    華    民    國    95    年    5     月    26    日
                                      書記官  鍾錦祥
附錄本件論罪科刑法條：
毒品危害防制條例第5條
意圖販賣而持有第一級毒品者，處無期徒刑或10年以上有期徒刑
，得併科新臺幣7 百萬元以下罰金。
意圖販賣而持有第二級毒品者，處5 年以上有期徒刑，得併科新
臺幣5 百萬元以下罰金。
意圖販賣而持有第三級毒品者，處3 年以上10年以下有期徒刑，
得併科新臺幣3 百萬元以下罰金。
意圖販賣而持有第四級毒品或專供製造、施用毒品之器具者，處
1 年以上7 年以下有期徒刑，得併科新臺幣1 百萬元以下罰金。
毒品危害防制條例第8條
轉讓第一級毒品者，處 1 年以上 7 年以下有期徒刑，得併科新
臺幣 1 百萬元以下罰金。
轉讓第二級毒品者，處 6 月以上 5 年以下有期徒刑，得併科新
臺幣 70 萬元以下罰金。
轉讓第三級毒品者，處3 年以下有期徒刑，得併科新臺幣30萬元
以下罰金。
轉讓第四級毒品者，處1 年以下有期徒刑，得併科新臺幣10萬元
以下罰金。
前4 項之未遂犯罰之。
轉讓毒品達一定數量者，加重其刑至2 分之1 ，其標準由行政院
定之。


司法院資訊處製作；財團法人民間司法改革基金會備份。
